CHRISTIAN LENNIN RUA GIRALDO



PERFIL

Ingeniero Industrial, Especialista en Gerencia de Proyectos, certificado en Ciencia de Datos por Microsoft con experiencia en optimización de procesos, seguridad social, gestión documental, sistemas de gestión de calidad, sistemas de gestión de riesgo operativo, liderazgo de equipos de trabajo, manejo de indicadores y ejecución de procesos. Me he desempeñado en cargos de alta presión, responsabilidad y liderazgo.

cuento con conocimientos en lenguajes de programación como son Python, R, Java, C++, Scala,Bash/Linux,Git,SQL. también cuento con conocimientos en Machine Learning y Computer Science(Python), puede ver mi códgo en el link del portalfolio.

Dentro de mis hobbies se encuentra la mecánica de motos, de la cual cuento con una técnica profesional, y actualmente me encuentro estudiando música de forma autodidacta desde el año 2016 (guitarra).

Mi perfil se ajusta a áreas donde se requiere realizar análisis de bases de datos, bussiness intelligence, entrenamiento de machine learning, controlar o ejecutar proyectos o el control de la operación de procesos.

GitHub: https://github.com/christianrua

Acclaim: https://www.youracclaim.com/users/christian-rua/badges Likedin: https://www.linkedin.com/in/christian-rua-22385667/

DATOS PERSONALES

NOMBRE Christian Lennin Rua Giraldo

DOCUMENTO DE IDENTIDAD 1.128.386.477

FECHA DE NACIMIENTO 21 de junio de 1987

ESTADO CIVIL Soltero

TELÉFONO 237 76 58 – 300 414 22 36

E-MAIL <u>christian.rua@gmail.com</u>

FORMACIÓN ACADÉMICA

UNIVERSITARIOS: Universidad de Antioquia

Ingeniería Industrial

Promedio acumulado: 4.2

2005-2010

Universidad Pontificia Bolivariana Postgrado en Gerencia de Proyectos

2011-2012

Certificaciones: Microsoft Professional Program in Data Science

2019-2019

ESTUDIOS TÉCNICOS: Técnica Profesional en Mecánica de Motos –

ATEC. 2013-2015

ESTUDIOS SECUNDARIOS: Centro Educacional Don Bosco

Medellín 1999-2004

ESTUDIOS PRIMARIOS: Centro Educacional Don Bosco

medellín 1993-1999 IDIOMA EXTRANJERO: Inglés

Dominio del idioma: Avanzado bajo

EXPERIENCIA LABORAL

Conindex C.I (Polito)

CARGO: Analista de Planeación

FUNCIONES: Contrato a termino fijo. Puesta en operación de las

herramientas elaboradas por la firma consultora Grupo Valor de: Modelo de prespuesto y IPS-Balanceo de producción. Dicha puesta en operación implicó la revisión de formulaciones avanzadas en Excel, programación de macro en VBA, ajustes a la programación de los SQL contenidos en los archivos

ODS de la herramienta.

JEFE INMEDIATO: Estela Valencia, Jefe de Gestión Humana

TELÉFONO: 3188481628

FECHA: Febrero 2019 – Marzo 2019

CONSORCIO COLOMBIA MAYOR

CARGO: Coordinador Regional

FUNCIONES: Velar por el mantenimiento del programa Colombia

Mayor y el Programa Social de Aporte a Pensión. cumplimiento de los indicadores y las metas definidos para ambos programas, cantidad de afiliaciones, mantenimiento de la programación de beneficiarios del Colombia Mayor, e indicador de no cobro, planeación

estrategica de la metas de la regional.

Diseño e implementación de macros para la optimización del procesamiento de las novedades por parte de los asesores territoriales.

Seguimiento y supervisión del cumplimiento del

procesamiento de novedades por parte de los asesores territoriales de ambos programas.

Verificación de derechos de petición, atención de tutelas.

Verificación del cumplimiento de las clausulas pactas en el contrato celebrado entre los operadores de pago y el Consorcio Colombia Mayor a nivel regional.

Organización de la logística del pago de la nómina bi mensual del programa Colombia Mayor.

Atención de Auditorias internas y externas

Manejo de personal.

JEFE INMEDIATO: Ligia Stella Gallo de Gomez, Gerente Regional

TELÉFONO: 3173008350

FECHA: Diciembre 2012 – Agosto 2018

CONSORCIO PROSPERAR

CARGO: Coordinador PPSAM

FUNCIONES: Velar por el mantenimiento del programa Colombia

Mayor y el Programa Social de Aporte a Pensión. cumplimiento de los indicadores y las metas definidos para ambos programas, cantidad de afiliaciones, mantenimiento de la programación de beneficiarios del

Colombia Mayor, e indicador de no cobro.

Diseño e implementación de macros para la optimización del procesamiento de las novedades por parte de los asesores territoriales.

Seguimiento y supervision del cumplimiento del procesamiento de novedades por parte de los asesores territoriales de ambos programas.

Verificación de derechos de petición, atención de

tutelas.

Verificación del cumplimiento de las clausulas pactas en el contrato celebrado entre los operadores de pago y el

Consorcio Colombia Mayor a nivel regional.

Organización de la logística del pago de la nómina bi

mensual del programa Colombia Mayor.

Manejo de personal.

JEFE INMEDIATO: Ligia Stella Gallo de Gomez, Gerente Regional

TELÉFONO: 3173008350

FECHA: Julio 2012 – Noviembre 2012

PERSONAL SOFT S.A.S

CARGO: Analista de Procesos

FUNCIONES: Asesor para el Grupo Bancolombia en el diagnóstico y

diseño de procesos, identificación de riesgos en proyectos y procesos, documentación de procesos, Planeación y ejecución de proyectos de menor escala.

toma de tiempos.

JEFE INMEDIATO: Maria Alejandra Ruiz, Coordinadora Procesos

TELÉFONO: 3012956564

FECHA: Diciembre 2011 – Mayo 2012

UNE EPM TELECOMUNICACIONES S.A

CARGO: Profesional Contratista

FUNCIONES: Desarrollo de herramientas para análisis de riesgos,

sistematización de procedimientos operativoadministrativos del área usando macros de excel.

Clasificación de indicadores de procesos, acompañamiento a analistas de procesos, diagramación

de procesos en nomenclatura BPML, mapeo de

procesos en eTOM.

Ánalisis de impacto en procesos debido a ofertas comerciales, levantamiento de procesos, ajustes a

procesos.

JEFE INMEDIATO: Maria Patricia Piedrahita, Jefe Subdirección

Organización y Procesos

TELÉFONO: 3006497693

FECHA: Enero 2010 – Noviembre 2011

COMFAMA

CARGO: Ayudante Operativo

FUNCIONES: Soporte técnico y logístico del proyecto de evaluación

del desempeño para el año 2009. Manejo voluminoso de información, desarrollo de macros en excel para el

procesamiento de la información.

JEFE INMEDIATO: Luis Guillermo Escobar, Jefe del area análisis del

desempeño

TELEFONO: 3113978722

FECHA: Noviembre del 2009 a Enero del 2010

UNE EPM TELECOMUNICACIONES S.A

CARGO: Practicante

FUNCIONES: Levantamiento de procesos, apoyo en la gestión de los

riesgos de los procesos, diseño e implemantación de

herramientas para valoración de riesgos utilizando

macros en excel.

JEFE INMEDIATO: Mónica Echeverri, Jefe dirección desarrollo

organizacional

TELÉFONO: 3251505

FECHA: Mayo del 2009 a Noviembre del 2009

UNIVERSIDAD ANTIQUIA, FACULTAD DE INGENIERÍA

CARGO: Auxiliar administrativo

FUNCIONES: Responsable del mantenimiento y actualización de la

página web del departamento

JEFE INMEDIATO: Carmen Elena Patiño, Jefe de departamento

TELÉFONO: 219 55 75

FECHA: Noviembre de 2007 a Marzo de 2008

UNIVERSIDAD ANTIOQUIA, FACULTAD DE INGENIERÍA, DEPARTAMENTO DE RECURSOS DE APOYO E INFORMATICA (DRAI)

CARGO: Auxiliar administrativo

FUNCIONES: Apoyo logístico de la facultad, tanto en locación física

como en sistemas

JEFE INMEDIATO: Juan Fernando Rios, Jefe de departamento

TELEFONO: 219 55 20

FECHA: Abril de 2007 a Noviembre de 2007

UNIVERSIDAD ANTIQUIA, FACULTAD DE INGENIERÍA, PROGRAMA UDE@

CARGO: Auxiliar de programación

FUNCIONES: Responsable del matenimiento y actualización de la

página web del programa

JEFE INMEDIATO: Milena Jaramillo, Coodinadora de la plataforma educativa

TELÉFONO: 219 85 85

FECHA: Marzo de 2008 a Mayo de 2009

INVESTIGACIONES

GRUPO DE INVESTIGACIÓN PRODUCTIVIDAD SIGLO XXI UNIVERSIDAD DE ANTIQUIA

Participé en el proyecto de investigación "Caracterización y análisis de la productividad de los sectores estratégicos del Municipio de Medellín".

Función: coinvestigador realizado en el año 2006.

También Participé en el proyecto de investigación "Evaluación del impacto en la productividad de las técnicas de la ingeniería estándar en las empresas del Valle de Aburra".

Función: coinvestigador realizado en el año 2007

TALLERES Y CURSOS

Curso: "Curso de Japonés", Programa Multilingua universidad de Antioquia; Actualmente activo: Nivel 3 de 5.

Curso: "Curso de Inglés", Centro Internacional de Idiomas y Culturas de la Universidad de Antioquia; nivel 10 de 10; diciembre 2007.

Conocimientos complementarios: Manejo de pruebas estadísticas programa R y statgraphics, programación avanzada de macros en visual basic, Promodel; Macromedia; eTOM (enhanced Telecomunication Operations Map - marco referencial de procesos para la industria de las telecomunicaciones.), BPML (Business Process Modeling Language)

REFERENCIAS PERSONALES

LUZ MERY BALLESTEROS CORZO, Trabajadora Social especialista en Gestión Humana

Teléfono: 3165792089 - 3166927968

FABIAN GONZÁLEZ ECHAVARRIA, Ingeniero Industrial Profesor de planta departamento de ingeniería industrial, Universidad de Antioquia.

Teléfono: 3116483541

REFERENCIAS LABORALES

Ligia Stella Gallo de Gomez, Gerente Regional Consorcio Colombia Mayor 2013.

Telefono: 3173008350

LUIS GUILLERMO ESCOBAR

Jefe del Area Análisis del Desempeño, Comfama.

Telefono: 5105495 - 3108305601

CHRISTIAN LENNIN RUA GIRALDO C.C 1.128.386.477